【裁判字號】    99,訴,3207
【裁判日期】    991210
【裁判案由】    拆屋還地等
【裁判全文】
臺灣臺北地方法院民事判決              99年度訴字第3207號
原      告  財政部國有財產局臺灣北區辦事處
法定代理人  陳文龍
訴訟代理人  吳嘉榮律師
被      告  孫立龍
            廖金裕
            廖福語即御生活農場行
            朱胡富美
            朱義明
            朱義方
            朱義真
上列當事人間拆屋還地等事件，本院於民國99年11月25日言詞辯
論終結，判決如下：
    主  文
被告廖金裕、廖福語即御生活農場行應將坐落臺北市○○區○○
段三小段二六四地號如附圖所示Ａ部分面積四平方公尺土地上建
物及門牌號碼臺北市○○區○○街臨一一一之五號房屋及其他地
上工作物拆除，將上開土地全部返還原告，並應給付原告新臺幣
貳萬玖仟捌佰零陸元及自民國九十九年七月二日起至清償之日止
按年息百分之五計算之利息，以及自民國九十九年六月一日起至
返還上開土地之日止，按月給付原告新臺幣壹仟伍佰柒拾壹元。
被告朱胡富美、朱義明、朱義方、朱義真應將坐落臺北市○○區
○○段三小段二六四地號如附圖所示Ｂ部分面積六平方公尺土地
上建物及門牌號碼臺北市○○區○○街臨一一一之二二號房屋及
其他地上工作物拆除，將上開土地全部返還原告，並應給付原告
新臺幣壹拾萬零壹佰零貳元及自民國九十九年六月二十三日起
至清償之日止按年息百分之五計算之利息，以及自民國九十九年
六月一日起至返還上開土地之日止按月給付原告新臺幣貳仟佰
伍拾柒元。
被告孫立龍應給付原告新臺幣伍萬陸仟捌佰捌拾元及自民國九
十九年六月二十四日起至清償之日止按年息百分之五計算之利息
。
原告其餘之訴駁回。
訴訟費用由被告廖金裕、廖福語即御生活農場行負擔百分之二十
八；被告朱胡富美、朱義明、朱義方、朱義真負擔百分之四十二
，餘由原告負擔。
本判決第一項於原告以新臺幣拾肆萬元為被告廖金裕、廖福語
即御生活農場行供擔保後，得假執行。但被告廖金裕、廖福語即
御生活農場行於假執行程序實施前，以新臺幣壹佰零壹萬玖仟玖
佰伍拾貳元為原告預供擔保，得免為假執行。
本判決第二項於原告以新臺幣伍拾壹萬元為被告朱胡富美、朱義
明、朱義方、朱義真供擔保後，得假執行。但被告朱胡富美、朱
義明、朱義方、朱義真於假執行程序實施前，以新臺幣壹佰伍拾
貳萬玖仟玖佰貳拾捌元為原告預供擔保，得免為假執行。
本判決第三項於原告以新臺幣貳萬元為被告孫立龍供擔保後，得
假執行。但被告孫立龍於假執行程序實施前，以新臺幣伍萬陸仟
捌佰捌拾元為原告預供擔保，得免為假執行。
原告其餘假執行之聲請駁回。
    事實及理由
壹、程序方面
一、按不變更訴訟標的，而補充或更正事實上或法律上之陳述者
    ，非為訴之變更或追加。訴狀送達後，原告不得將原訴變更
    或追加他訴，但請求之基礎事實同一者、擴張或減縮應受判
    決事項之聲明者、不甚礙被告之防禦及訴訟之終結者，不在
    此限民事訴訟法第256 條、第255 條第1 項第2 款、第3 款
    、第7 款分別定有明文。所謂請求之基礎事實同一，係指變
    更或追加之訴與原訴之主要爭點有其共同性，各請求利益之
    主張在社會生活上可認為同一或關連，而就原請求之訴訟及
    證據資料，於審理繼續進行在相當程度範圍內具有同一性或
    一體性，得期待於後請求之審理予以利用，俾先後兩請求在
    同一程式得加以解決，避免重複審理，進而為統一解決紛爭
    者，即屬之（最高法院90年度台抗字第519 號裁定參照）。
    查，原告原起訴聲明：「(一)被告廖金裕、廖福語即御生活農
    場行應將坐落台北市○○段○○段264 地號土地（下稱系爭
    土地）內如附圖所示A 部分面積約5 平方公尺土地上建物即
    門牌號碼台北市○○區○○街林111-5 號房屋（下稱系爭臨
    111-5 號房屋）及其他地上工作物拆除，將上開土地全部返
    還原告，並應給付原告新台幣（下同）75,048元及自起訴狀
    繕本送達之翌日起至清償之日止按年息百分之5 計算之利息
    ，以及自民國99年6 月1 日起至返還上開土地之日止，按月
    給付原告3,928 元。(二)被告朱胡富美、朱義明、朱義方、朱
    義真應將坐落系爭土地如附圖所示B 部分面積約9 平方公尺
    土地上建物即門牌號碼台北市○○區○○街臨111-22號房屋
    （下稱系爭臨111-22號房屋）及其他地上工作物拆除，將上
    開土地全部返還原告，並應給付原告394,907 元及自起訴狀
    繕本送達之翌日起至清償之日止，按年息百分之5 計算之利
    息，以及自99年6 月1 日起至返還上開土地之日止按月給付
    原告7,071 元。(三)被告孫立龍應給付原告144,345 元及自起
    訴狀繕本送達之翌日起至清償之日止按年息百分之5 計算之
    利息。(四)原告願供擔保，請准予宣告假執行。」，嗣經本院
    囑託台北市大安地政事務所測量系爭房屋實際占有面積後，
    依測量結果，原告復於99年11月19日更正聲明為：「(一)被告
    廖金裕、廖福語即御生活農場行應將坐落系爭土地如附圖所
    示A 部分面積4 平方公尺土地上系爭臨111-5 號房屋及其他
    地上工作物拆除，將上開土地全部返還原告，並應給付原告
    24,247元及自起訴狀繕本送達之翌日起至清償之日止按年息
    百分之5 計算之利息，以及自99年6 月1 日起至返還上開土
    地之日止按月給付原告3,143 元。(二)被告朱胡富美、朱義明
    、朱義方、朱義真應將坐落系爭土地如附圖所示B 部分面積
    6 平方公尺土地上系爭臨111-22號房屋及其他地上工作物拆
    除，將上開土地全部返還原告，並應給付原告263,276 元及
    自起訴狀繕本送達之翌日起至清償之日止按年息百分之5 計
    算之利息，以及自99年6 月1 日起至返還上開土地之日止按
    月給付原告4,714 元。(三)被告孫立龍應給付原告115,865 元
    及自起訴狀繕本送達之翌日起至清償之日止按年息百分之5
    計算之利息。(四)原告願供擔保，請准予宣告假執行。」，核
    上開上訴人所為訴之變更，顯係基於同一基礎事實而為主張
    ，該訴之主要爭點有其共同性，各請求利益之主張在社會生
    活上可認為同一或關聯，而就原請求之訴訟及證據資料，於
    審理繼續進行在相當程度範圍內具有同一性或一體性，得期
    待於在同一程序得加以解決，避免重複審理，與首揭民事訴
    訟法第255 條第1 項第2 款、第3 款、第7 款之規定並無不
    合，應予准許；又原告不變更訴訟標的，而更正事實上之陳
    述者，及所為訴之變更係擴張應受判決事項之聲明，亦應予
    准許，合先敘明。
二、被告孫立龍、廖福語即御生活農場行、朱胡富美、朱義明、
    朱義方、朱義真經合法送達，均未於言詞辯論期日到庭，且
    無民事訴訟法第386 條各款所列情事，爰准原告之聲請，由
    其一造辯論而為判決，併予敘明。
貳、實體方面
一、原告起訴主張：
    緣坐落台北市○○區○○段四小段264 地號土地（下稱系爭
    土地），係原告所管理之國有土地，其地目登記為「道」，
    戲臺北市○○街之一部分，屬公共交通道路用地，性質上不
    得為私權之客體，原告於管理期間並未提供予任何人使用，
    亦未出租他人供為基地使用，豈料竟遭訴外人孫士國占用並
    搭建門牌號碼為台北市○○區○○街臨111-5 號之房屋（下
    稱系爭臨111-5號房屋），並於92年將系爭臨111-5號房屋贈
    與於被告孫立國，嗣被告孫立國亦於97年間將系爭111-5 號
    房屋之事實上處分權讓與被告吳廖金裕、廖福語即御生活農
    場行；另被告朱胡富美、朱義明、朱義方、朱義真等4人亦
    擅自占用系爭土地，作為渠等所有門牌號碼台北市○○區○
    ○街臨111-22號房屋（下稱系爭臨111-22號房屋）之基地，
    被告廖金裕、廖福語即御生活農場行、朱胡富美、朱義明、
    朱義方、朱義真等經原告屢次催告請求返還系爭土地，均置
    之不理，爰依民法第767 條及第179 條規定，提起本件訴訟
    ，並聲明：(一)被告廖金裕、廖福語即御生活農場行應將坐落
    系爭土地如附圖所示A 部分面積4 平方公尺土地上系爭臨11
    1-5 號房屋及其他地上工作物拆除，將上開土地全部返還原
    告，並應給付原告24,247元及自起訴狀繕本送達之翌日起至
    清償之日止，按年息百分之5 計算之利息，以及自99年6 月
    1 日起至返還上開土地之日止，按月給付原告3,143 元。(二)
    被告朱胡富美、朱義明、朱義方、朱義真應將坐落系爭土地
    如附圖所示B 部分面積6 平方公尺土地上系爭臨111-22號房
    屋及其他地上工作物拆除，將上開土地全部返還原告，並應
    給付原告263,276 元及自起訴狀繕本送達之翌日起至清償之
    日止按年息百分之5 計算之利息，以及自99年6 月1 日起至
    返還上開土地之日止按月給付原告4,714 元。(三)被告孫立龍
    應給付原告115,865 元及自起訴狀繕本送達之翌日起至清償
    之日止按年息百分之5 計算之利息。(四)本件判決原告願供擔
    保，請准予宣告假執行。
二、被告方面：
  (一)被告廖金裕除抗辯稱其係向被告孫立龍購買系爭臨111-5 號
    房屋，無其他攻擊防禦方法，惟聲明：原告之訴及假執行之
    聲請均駁回。
  (二)被告孫立龍、廖福語即御生活農場行、朱胡富美、朱義明、
    朱義方、朱義真皆未於言詞辯論期日到場，亦未提出準備書
    狀作何聲明或陳述。
三、兩造不爭執事項：
  (一)系爭土地所有權人為中華民國，管理者為財政部國有財產局
    。
  (二)系爭臨111-5 號房屋，占用系爭土地面積為4 平方公尺；系
    爭臨111-22號房屋占用系爭土地面積為6 平方公尺。
四、得心證之理由
    原告主張其為系爭國有土地之管理機關，被告以系爭房屋無
    權占用系爭土地，遂依民法第767 條請求拆屋還地，並依不
    當得利法則請求給付相當於租金之利益等語，為被告所否認
    ，並以前揭情詞置辯，是兩造之主要爭點厥為：(一)被告占用
    系爭土地，有無正當權源？(二)被告占用系爭土地是否為無法
    律上之原因而受利益？若是，則原告請求相當於租金不當得
    利之數額是否允當？茲論述如下：
  (一)被告占用系爭土地，有無正當權源？
  1.按所有人對於無權占有或侵奪其所有物者，得請求返還之，
    對於妨害其所有權者，得請求除去之，有妨害其所有權之虞
    者，得請求防止之；當事人對於他造主張之事實，於言詞辯
    論時不爭執者，視同自認。但因他項陳述可認為爭執者，不
    在此限。當事人對於他造主張之事實，已於相當時期受合法
    之通知，而於言詞辯論期日不到場，亦未提出準備書狀爭執
    者，準用第一項之規定。民法第767 條、民事訴訟法第280
    條第1 項、第3 項分別定有明文。次按國有財產撥給各地國
    家機關使用者，名義上雖仍為國有，實際上即為使用機關行
    使所有人之權利，故得由管領機關起訴，代國家主張所有權
    人之權利（最高法院51年台上字第2680號判例參照）。再按
    以無權占有為原因，請求返還土地者，占有人對土地所有權
    存在之事實無爭執，而僅以非無權占有為抗辯者，土地所有
    權人對其土地被無權占有之事實無舉證責任，占有人自應就
    其取得占有係有正當權源之事實證明之（最高法院85年度台
    上字第1120號判決要旨參照）。
  2.查，原告主張其為系爭土地之管理機關，系爭臨111-5 號房
    屋、臨111-22號房屋坐落於系爭土地上，被告等有系爭臨11
    1-5 號房屋、臨111-22號房屋房屋之事實上處分權，被告未
    經原告同意，亦無任何合法權源而占有系爭土地等事實，業
    據其提出土地登記第二類謄本、現場照片、戶籍謄本等件為
    證（附於本院卷第10頁、第17頁、第19頁、第20頁），而被
    告孫立龍、廖福語即御生活農場行、朱胡富美、朱義明、朱
    義方、朱義真已受合法通知，卻未於言詞辯論期日到場，亦
    未提出書狀作何爭執，依民事訴訟法第280 條第3 項前段、
    第1 項前段規定，視同自認；另被告廖金裕於言詞辯論時對
    原告之主張僅爭執其占有系爭臨111-5 號房屋係因向被告孫
    立龍購買一情（見本院99年11月25日言詞辯論筆錄第1 頁）
    ，而就占用系爭臨111-5 號房屋之事實並未爭執，本院復依
    原告聲請履勘現場並囑託台北市大安地政事務所派員會同測
    量系爭房屋位置、面積，製有勘驗筆錄、複丈成果圖各乙份
    附卷可稽（見本院卷第55頁），自堪信原告之主張為真實。
    被告等人復未能舉證證明其占有系爭土地之正當權源，故原
    告主張被告等人為無權占有系爭土地，而依民法第767 條之
    規定，請求被告廖金裕、廖福語即御生活農場行應將坐落系
    爭土地如附圖所示Ａ部分面積4 平方公尺土地上系爭臨111-
    5 號房屋及其他地上工作物拆除及被告朱胡富美、朱義明、
    朱義方、朱義真應將坐落系爭土地附圖所示Ｂ部分面積6 平
    方公尺土地上系爭臨111-22號房屋及其他地上工作物拆除，
    將上開土地全部返還原告，為有理由，應予准許。
  (二)被告占用系爭土地是否為無法律上之原因而受利益？若是，
    則原告請求相當於租金不當得利之數額是否允當？
  1.按無法律上之原因而受利益，致他人受損害者，應返還其利
    益，依其利益之性質不能返還者，應償還其價額，民法第17
    9 條、第181 條但書分別定有明文，而無權占有他人土地，
    可能獲得相當於租金之利益為社會通常之觀念（最高法院61
    年台上字第1695號判例參照）。且按利息、紅利、租金、贍
    養費、退職金及其他1 年或不及1 年之定期給付債權，其各
    期給付請求權，因5 年間不行使而消滅，民法第126 條定有
    明文。
  2.經查，被告等分別無權占有如附圖Ａ所示、面積4 平方公尺
    及如附圖Ｂ所示面積、6 平方公尺之系爭臨111-5 號房屋、
    臨111-22號房屋，其因此受有使用該土地之利益，致原告受
    有損害，該等利益依性質不能返還，原告自得請求被告償還
    相當於租金之價額；又城市地方房屋之租金，以不超過土地
    及其建築物申報總價年息10％為限，土地法第97條第1 項定
    有明文，而該條規定於租用基地建築房屋準用之，土地法第
    105 條亦定有明文。所謂土地之申報總價，依土地法第148
    條之規定，係指土地所有權人依土地法所申報之地價，而公
    有土地則以公告地價為申報地價，免予申報，土地法施行法
    第25條、平均地權條例施行細則第21條均定有明文。另就基
    地租金之數額，除以基地申報地價為基礎外，尚須斟酌基地
    之位置，工商業繁榮之程度，承租人利用基地之經濟價值及
    所受利益等項，並與鄰地租金相比較，以為決定（最高法院
    68年台上字第3071號判例參照）。查，系爭土地位處台北市
    大安區，屬城市地方土地，鄰近中正國中、古亭市場、中正
    紀念堂等精華地段，然系爭臨111-5 號房屋及系爭臨111-22
    號房屋所屬社區內多為多為老舊低矮違章建築、鮮有公共設
    施，居住環境欠佳，爰斟酌系爭臨111-5號房屋、系爭臨111
    - 22號房屋之使用現況，及所在地點附近之商業繁榮程度、
    交通便利程度等情形，本院認以系爭土地公告地價及租金率
    5 ％計算相當於租金利益為適當。是以，被告等占用系爭土
    地應給付原告相當於租金之不當得利，析述如下：
  (1)被告孫立龍部分：被告孫立龍占用如附圖Ａ所示之系爭土地
    面積為4 平方公尺，其占有系爭臨111-5 號房屋係於92年6
    月12日受贈自訴外人孫士國，又被告孫立龍於另案中自承其
    係於97年10月5 日間將系爭臨111-5 號房屋讓與被告廖金裕
    、廖福語即御生活農場行，而系爭土地自94年度至95年度之
    每年度之公告地價為84,349元/ ㎡；96年度至97年度之公告
    地價為88,650元/ ㎡，有系爭土地歷年公告地價表附卷可稽
    （見本院卷第21頁），被告孫立龍無權占有系爭土地面積為
    4 平方公尺，已如前述，又原告之起訴狀繕本送達被告之日
    為99年6 月23日，此有送達證書附卷可稽（見本院卷第25頁
    ），原告雖請求自94年6 月1 日起計算相當於不當得利之租
    金，惟原告並未提出被告孫立龍於99年6 月1 日前已受通知
    給付相當於租金之不當得利相關證明，則應以起訴狀繕本送
    達之日（即99年6 月23日）回溯5 年為不當得利計算之始期
    ，是依週年利率5 ％計算自原告於99年6 月23日起訴狀繕本
    送達之日起往前回溯5 年至94年6 月24日為止，使用系爭土
    地4 平方公尺之相當於租金之不當得利總額，應為56,883元
    ，其計算式詳如附表一所示，則原告請求被告孫立龍應給付
    94年6 月24日起至97年10月4 日止相當於租金之不當得利56
    ,883元，為有理由，自應准許，逾此範圍，為無理由，應予
    駁回。
  (2)被告廖金裕、廖福語即御生活農場行部分：被告廖金裕、廖
    福語即御生活農場行占用如附圖Ａ所示之系爭土地面積為4
    平方公尺，而渠等係於97年10月5 日受讓自被告孫立國，占
    用期間之範圍依原告之請求，為97年10月5 日至99年5 月30
    日，而系爭土地自97年度至98年度之年度之公告地價為88,6
    50元/ ㎡、99年度之公告地價為94,281元/ ㎡（見本院卷第
    21頁），自原告使用系爭土地4 平方公尺自97年10月5 日起
    至99年5 月30日止相當於租金之不當得利總額，應為29,806
    元，而自99年6 月1 日起至返還占用系爭土地止每月應給付
    相當於租金之數額則為1,571 元，其計算式詳如附表二所示
    。
  (3)被告朱胡富美、朱義明、朱義方、朱義真部分：被告等占用
    如附圖Ｂ所示之系爭土地面積為6 平方公尺，而系爭土地自
    94年度至95年度之每年度之公告地價為84,349元/ ㎡；96年
    度至98年度之公告地價為88,650元/ ㎡；99年度之公告地價
    為94,281元/ ㎡（見本院卷第21頁），又原告之起訴狀繕本
    送達被告之日為99年6 月22日，有送達證書附卷可稽（見本
    院卷第29頁至第32頁），原告雖請求自94年6月1日起計算相
    當於不當得利之租金，惟原告並未提出被告等於99年6月1日
    前已受通知返還相當於租金之不當得利相關證明，已如前述
    ，則應以起訴狀繕本送達之日（即99年6 月22日）回溯5 年
    為不當得利計算之始期，是依週年利率5 ％計算自原告於99
    年6 月22日起訴狀繕本送達之日起往前回溯5 年至94年6 月
    23日為止，使用系爭土地6 平方公尺之相當於租金之不當得
    利總額，應為130,102 元，而自99年6 月1 日起每月應給付
    相當於租金之數額則為2,357 元，其計算式詳如附表三所示
    ，則原告請求被告朱胡富美、朱義明、朱義方、朱義真應給
    付94年6 月23日起至99年5 月30日止相當於租金之不當得利
    130,102 元及自99年6 月1 日起至返還占用系爭土地止按月
    給付2,357 元，為有理由，自應准許，逾此範圍，為無理由
    ，應予駁回。
五、綜上所述，原告依據所有物返還請求權之法律關係，請求被
    告拆屋還地，及依不當得利之法律關係請求被告給付如主文
    第1 項至第3 項所示，為有理由，應予准許，逾此部分之請
    求，則無理由，應駁回之。又原告陳明願供擔保，請准宣告
    假執行或免為假執行，經核原告勝訴部分，合於法律規定，
    爰分別酌定相當之擔保金額宣告之；原告其餘假執行之聲請
    ，因訴之駁回而失所依據，不予准許。
六、本件事證已臻明確，兩造其餘主張、陳述及所提之證據，經
    審酌後，認與判決結果不生影響，爰不一一論述，附此敘明
    。
七、據上論結：本件原告之訴為一部有理由、一部無理由，依民
    事訴訟法第385 條第1 項前段、第79條、第85條、第390 條
    第2 項、第392 條第2 項，判決如主文。
中    華    民    國    99    年    12    月    10    日
                  民事第四庭    法  官  陳靜茹
以上正本係照原本作成
如對本判決上訴，須於判決送達後20日內向本院提出上訴狀。如
委任律師提起上訴者，應一併繳納上訴審裁判費。
中    華    民    國    99    年    12    月    10    日
                                書記官  鄭雅雲
    ┌─────────────────────────────────┐
    │附表一              孫立龍部分                                    │
    ├─────────┬──────────────────┬────┤
    │占用期間          │占用面積4㎡                         │小計（新│
    │                  │                                    │台幣）  │
    ├─────────┼──────────────────┼────┤
    │94.6.24～95.12.31 │84,3494㎡5％（1＋191/365）＝  │25,698元│
    │                  │25,698（小數點以下四捨五入，下同）  │        │
    ├─────────┼──────────────────┼────┤
    │96.1.1～97.10.4   │88,6504㎡5％（1＋277/365）＝  │31,185元│
    │                  │31,185                              │        │
    ├─────────┼──────────────────┼────┤
    │總計              │25,698＋31,185＝56,883              │56,883元│
    └─────────┴──────────────────┴────┘
    ┌─────────────────────────────────┐
    │附表二              廖金裕、廖福語即御生活農場行部分              │
    ├─────────┬──────────────────┬────┤
    │占用期間          │占用面積4㎡                         │小計（新│
    │                  │                                    │台幣）  │
    ├─────────┼──────────────────┼────┤
    │97.10.5～98.12.31 │88,6504㎡5％（1＋88/365）＝   │22,005元│
    │                  │22,005                              │        │
    ├─────────┼──────────────────┼────┤
    │99.1.1～99.5.30   │94,2814㎡5％（151/365）＝7,852│7,801元 │
    │                  │                                    │        │
    ├─────────┼──────────────────┼────┤
    │總計              │22,005＋7,801＝29,806               │29,806元│
    ├─────────┼──────────────────┼────┤
    │自99.6.1起至返還占│94,2814㎡5％12＝1,571         │1,571元 │
    │有系爭土地止每月應│                                    │        │
    │給付              │                                    │        │
    └─────────┴──────────────────┴────┘
    ┌─────────────────────────────────┐
    │附表三              朱胡富美、朱義明、朱義方、朱義真部分          │
    ├─────────┬──────────────────┬────┤
    │占用期間          │占用面積6㎡                         │小計（新│
    │                  │                                    │台幣）  │
    ├─────────┼──────────────────┼────┤
    │94.6.23～95.12.31 │84,3496㎡5％（1＋192/365）＝  │38,616元│
    │                  │38,616                              │        │
    ├─────────┼──────────────────┼────┤
    │96.1.1～98.12.31  │88,6506㎡5％3＝79,785         │79,785元│
    │                  │                                    │        │
    ├─────────┼──────────────────┼────┤
    │99.1.1～99.5.30   │94,2816㎡5％（151/365）＝     │11,701元│
    │                  │11,701                              │        │
    ├─────────┼──────────────────┼────┤
    │總計              │38,616＋79,785＋11,701＝130,102     │130,102 │
    │                  │                                    │元      │
    ├─────────┼──────────────────┼────┤
    │自99.6.1起至返還占│94,2816㎡5％12＝2,357         │2,357元 │
    │有系爭土地止每月應│                                    │        │
    │給付              │                                    │        │
    └─────────┴──────────────────┴────┘

司法院資訊處製作；財團法人民間司法改革基金會備份。
